臺灣屏東地方法院刑事判決
110年度訴字第489號
公  訴  人  臺灣屏東地方檢察署檢察官
被      告  洪裕盛



選任辯護人  許龍升律師
被      告  江家芸



選任辯護人  吳春生律師
上列被告等因違反毒品危害防制條例案件，經檢察官提起公訴（
110年度偵字第5118號），本院判決如下：
    主  文
乙○○犯意圖販賣而持有第二級毒品而混合二種以上毒品罪，處有
期徒刑陸年。扣案如附表一編號十九、二十一、二十七所示之物
均沒收銷燬；扣案如附表一編號一至八、十三、十五至十八、二
十、二十二至二十三、二十五至二十六、二十八所示之物、如附
表二編號一、五至十六所示之物均沒收。
甲○○無罪。
    事  實
一、乙○○明知甲基安非他命(Methamphetamine)、四氫大麻酚（
    起訴書誤載為粉，業經公訴檢察官當庭更正）(Tetrahydroc
    annabinols、THCs)均係毒品危害防制條例第2條第2項第2款
    所列之第二級毒品；4-甲基甲基卡西酮(4-methylmethcathi
    none《起訴書誤載為4-methylmetheathinone，業經公訴檢察
    官當庭更正》、Mephedrone、4-MMC)、愷他命(Ketamine)、2
    -(4-溴-2,5-二甲氧基苯基)-N-(2-甲氧基苯甲基)乙胺(2-(4
    -bromo-2,5-dimethoxyphenyl)-N-[2-methoxyphenyl)methy
    l]ethanamine、25B-NBOMe)、硝甲西泮(硝甲氮平)(Nimetaz
    epam)、芬納西泮(Phenazepam)、甲基-N,N-二甲基卡西酮（
    methyl-N,N-Dimethyl-Cathinone，起訴書漏未記載，業經
    公訴檢察官當庭補充）、3,4甲基雙氧苯基二甲胺丁酮（Dib
    utylone、bk-DMBDB，起訴書漏未記載，業經公訴檢察官當
    庭補充）均係同條例第2條第2項第3款所列之第三級毒品；
    氯硝西泮(可那氮平、氯硝氮平)(Clonazepam)、2-溴-4-甲
    基苯丙酮(2-Bromo-4-methylpropiophenone)則均係同條例
    第2條第2項第4款所列之第四級毒品，並知悉毒品咖啡包常
    同時混合二種以上毒品成分，均不得意圖販賣而持有，竟基
    於意圖販賣而持有第二、三、四級毒品、混合二種以上毒品
    之犯意，於民國109年5月間某日某時許，自友人郭耀陽(已
    歿)處收受如附表一編號1至8、13、15至23、25至28所示之
    物，並請其不知情之妻甲○○自109年11月2日起，至110年5月
    13日止，於蝦皮拍賣網站，使用甲○○之「_1_0boxfcj」帳號
    ，購買毒品咖啡包包裝袋（克羅星包裝袋、Instagram包裝
    袋、NeILBarreTT包裝袋、訂製《品名不明》包裝袋、訂製《品
    名野原小新》包裝袋），再將如附表一編號1至8、13、15至2
    3、25至28所示之物盛裝於上開購得之包裝袋內，並以如附
    表二編號1所示之物封緘包裝袋袋口而包裝成毒品咖啡包，
    擬供日後販賣而持有之。
二、嗣警方於執行網路巡邏時，發現帳號「_1_0boxfcj」在蝦皮
    拍賣網站上購買前開大量毒品咖啡包包裝袋，於110年5月14
    日7時許，持本院核發之110年度聲搜字第344號搜索票至乙○
    ○位於屏東縣○○鎮○○街000○0號居所執行搜索，當場扣得如附
    表一、二所示之物，始悉上情。
三、案經高雄市政府警察局苓雅分局報告臺灣屏東地方檢察署檢
    察官偵查起訴。
    理  由
壹、證據能力部分：
　　被告以外之人於審判外之陳述，雖不符刑事訴訟法第159條
    之1至之4等4條之規定，而經當事人於審判程序同意作為證
    據，法院審酌該言詞陳述或書面陳述作成時之情況，認為適
    當者，亦得為證據；當事人、代理人或辯護人於法院調查證
    據時，知有刑事訴訟法第159條第1項不得為證據之情形，而
    未於言詞辯論終結前聲明異議者，視為有前項之同意，同法
    第159條之5定有明文。立法意旨在於傳聞證據未經當事人之
    反對詰問予以核實，原則上先予排除；惟若當事人已放棄反
    對詰問權，於審判程序中表明同意該等傳聞證據可作為證據
    ；或於言詞辯論終結前未聲明異議，基於尊重當事人對傳聞
    證據之處分權，及證據資料愈豐富，愈有助於真實發見之理
    念，且強化言詞辯論主義，使訴訟程序得以順暢進行，上開
    傳聞證據亦均具有證據能力。查本案判決所引用具傳聞性質
    之各項證據資料，因檢察官，被告乙○○、甲○○及其等辯護人
    均同意有證據能力（本院卷第241頁），本院審酌各該傳聞
    證據作成時之情況，認均與本件待證事實具有關聯性，且查
    無證據足以證明言詞陳述之傳聞證據部分，陳述人有受外在
    干擾、不法取供或違反其自由意志而陳述之情形；書面陳述
    之傳聞證據部分，亦無遭變造或偽造之情事，衡酌各該傳聞
    證據，作為本案之證據亦屬適當，自均得為證據，而均有證
    據能力。
貳、實體部分：
一、有罪部分：
　㈠事實認定：
    上開事實，業據被告乙○○於本院審理時坦承不諱（本院卷第
    241頁），核與證人即共同被告甲○○於警偵訊之證述大致相
    符（偵5118卷一第35-39頁；偵5118卷三第169-174頁），並
    有高雄市政府警察局苓雅分局偵查及職務報告、搜索扣押筆
    錄、扣押物品目錄表、扣押物品收據、扣押物品清單、扣案
    物品照片、蒐證照片、110年12月14日高市警苓分偵字第110
    74521100號函暨所附資料，本院110年度聲搜字第344號搜索
    票影本、新加坡商蝦皮娛樂電商有限公司台灣分公司110年3
    月25日蝦皮電商字第0210325099S號函暨所附資料、超商監
    視錄影畫面翻拍照片、進/退貨明細表翻拍照片（統一超商
    東隆門市）等件在卷可稽（警卷第17-27、29、39、43、45
    、47、49、51、53、55、57、59、61、63、65、67、69、71
    頁；他卷第5-35、37-39頁；偵5118卷二第89-113、137-144
    頁；偵5118卷三第123-139、155-167、177、241、243、245
    、247、249-270、275、277-279、281-283、337、343-355
    頁；本院卷第63-65、81、83-86、131、177-180、183頁）
    ，復有如附表一編號1至8、13、15至23、25至28、附表二編
    號1、5至16所示之物扣案可憑。扣案如附表一編號1至8、13
    、15至23、25至28所示之物，經送鑑結果確分別含有如附表
    一各該編號所示之第二、三、四級毒品成分（詳如附表一各
    該編號備註欄所示），亦有內政部警政署刑事警察局110年9
    月7日刑鑑字第1100082421號鑑定書、110年10月21日刑鑑字
    第1108008080號鑑定書等件附卷可考（偵5118卷三第153至1
    67頁；本院卷第137至139頁）。被告乙○○亦自承持有如附表
    一編號1至8、13、15至23、25至28所示之物有想要供販賣之
    營利意圖明確（本院卷第274頁）。綜此，足認被告乙○○之
    自白與事證相符，可資憑採。本案事證明確，被告乙○○犯行
    洵堪認定，應依法論科。
  ㈡論罪科刑：
  1.毒品危害防制條例第9條第3項規定於108年12月17日增訂，
    於109年1月15日經總統公布，自公布後6個月即109年7月15
    日施行生效。被告乙○○為前揭犯行之行為時間係繼續至110
    年5月14日7時許遭查獲時止，因前揭犯行應論以繼續犯之實
    質上一罪（如後述），應逕行適用新法，而無新舊法比較之
    問題。
　2.按毒品危害防制條例第9條第3項所稱之混合，係指將2種以
    上之毒品摻雜調合，無從區分而言（如置於同一包裝），又
    此規定係就犯罪類型變更之個別犯罪行為予以加重，當屬刑
    法分則加重之性質而成為另一獨立之罪。查扣案如附表一編
    號7、13、17、19、21所示之物，均堪認含有2種以上毒品成
    分，有前引内政部警政署刑事警察局110年9月7日刑鑑字第1
    100082421號鑑定書、110年10月21日刑鑑字第1108008080號
    鑑定書可參（詳如附表一各該編號備註欄所示），而該等成
    分業經摻雜、調合而置於同一包裝內，並作為沖泡飲品販售
    ，當屬該條項混合2種以上毒品之要件。核被告乙○○所為，
    係犯毒品危害防制條例第5條第2項之意圖販賣而持有第二級
    毒品罪（如附表一編號27所示僅含1種第二級毒品）、同條
    例第9條第3項、第5條第2項之意圖販賣而持有第二級毒品而
    混合二種以上毒品罪（如附表一編號19、21所示混和第二、
    三級毒品）、同條例第5條第3項之意圖販賣而持有第三級毒
    品罪（如附表一編號1至6、8、15至16、18、22至23、25、2
    8所示僅含1種第三級毒品）、同條例第9條第3項、第5條第3
    項之意圖販賣而持有第三級毒品而混合二種以上毒品罪（如
    附表一編號7、13、17所示混和2種以上第三級毒品）、同條
    例第5條第4項之意圖販賣而持有第四級毒品罪（如附表一編
    號20、26所示僅含1種第四級毒品）。另毒品危害防制條例
    第9條第3項之規定，係屬分則加重之性質而成為另一獨立之
    罪，業如前述，起訴意旨漏論該規定，僅認被告乙○○持有如
    附表一編號7、13、17所示混合2種第三級毒品之物部分，構
    成意圖販賣而持有第三級毒品罪；如附表一編號19、21所示
    混合第二、三級毒品2種以上毒品之物部分，構成意圖販賣
    而持有第二、三級毒品罪，於法均尚有未合，因基本社會事
    實均同一，且公訴檢察官業已當庭更正被告乙○○所犯法條及
    罪名，自均以更正後之罪名為斷。又被告乙○○持有如附表一
    編號1至3、8、13、16、18、22至23所示之第三級毒品純質
    淨重已逾5公克以上，構成毒品危害防制條例第11條第5項持
    有第三級毒品純質淨重5公克以上罪，然其此部分之低度行
    為，應為其意圖販賣而持有之高度行為所吸收，不另論罪。
    又毒品危害防制條例所規定之持有毒品行為，其持有之繼續
    ，為行為之繼續，而非狀態之繼續；亦即一經持有該條例所
    規定之毒品，其犯罪即已成立，但其完結須繼續至持有行為
    終了時為止。是被告乙○○自109年5月間某日某時許，一經持
    有如附表一編號1至8、13、15至23、25至28所示之物，罪即
    成立，至其本案為警查獲而持有行為終了時，為繼續犯，應
    僅論以一罪。被告乙○○於109年5月間某日某時許取得持有如
    附表一編號1至8、13、15至23、25至28所示之物而繼續持有
    之，核係以一行為同時觸犯意圖販賣而持有第二、三、四級
    毒品罪、意圖販賣而持有第二級毒品而混合二種以上毒品罪
    、意圖販賣而持有第三級毒品而混合二種以上毒品罪等數罪
    名，為想像競合犯，應依刑法第55條前段規定，從一重之意
    圖販賣而持有第二級毒品而混合二種以上毒品罪處斷。公訴
    人認被告乙○○意圖販賣而持有第二、三、四級毒品應分論併
    罰，容有誤會，併此說明。
　3.刑之加重減輕事由：
  ⑴被告乙○○意圖販賣而持有混合第二、三級毒品二種以上之毒
    品（如附表一編號19、21所示混和第二、三級毒品），應依
    毒品危害防制條例第9條第3項規定，適用意圖販賣而持有第
    二級毒品之法定刑，並加重其刑。
　⑵按被告構成累犯之事實及應加重其刑之事項，均應由檢察官
    主張並具體指出證明之方法後，經法院踐行調查、辯論程序
    ，方得作為論以累犯及是否加重其刑之裁判基礎（最高法院
    110年度台上大字5660號裁定參照）。經查，起訴意旨雖認
    被告乙○○構成累犯，應依刑法第47條第1項規定加重其刑，
    惟僅以臺灣屏東地方檢察署刑案資料查註紀錄表為憑，自難
    認已就前階段構成累犯及後階段應予加重其刑等事項具體指
    出證明方法，基於法院中立審判之精神，及保障被告受公平
    審判之權利，本院自無從為補充性調查。惟被告乙○○之前科
    素行，仍得於刑法第57條第5款所定「犯罪行為人之品行」
    之量刑事項予以審酌，以充分評價被告乙○○所應負擔之罪責
    ，併此敘明。
　⑶辯護人雖復為被告乙○○辯護稱其本案犯行有法重情輕，顯堪
    憫恕之情，應依刑法第59條規定酌減其刑云云。惟按刑法第
    59條規定犯罪之情狀顯可憫恕，認科以最低度刑仍嫌過重者
    ，得酌量減輕其刑，此雖為法院依法得行使裁量之事項，然
    非漫無限制，必須犯罪另有特殊之原因、環境與情狀，在客
    觀上足以引起一般之同情而顯可憫恕，認為即予宣告法定低
    度刑期，猶嫌過重者，始有其適用。是以，為此項裁量減輕
    其刑時，必須就被告全部犯罪情狀予以審酌，在客觀上是否
    有足以引起社會上一般人之同情，而可憫恕之情形，始謂適
    法。查被告乙○○所犯意圖販賣而持有第二級毒品而混合二種
    以上毒品罪，綜觀其犯罪之目的、動機、手段等，客觀上尚
    無任何情堪憫恕或特別之處，殊難認另有特殊原因或堅強事
    由，足以引起一般同情而顯然可憫。又被告乙○○意圖販賣而
    持有之毒品數量甚多，且該等第二、三、四級毒品於國內流
    通泛濫，對社會危害既深且廣，此乃一般普遍大眾皆所週知
    ，若於法定刑度之外，動輒適用刑法第59條之規定減輕其刑
    ，亦不符禁絕毒品來源，使國民遠離毒害之刑事政策，本院
    認就被告乙○○本案犯行，量處如主文所示之刑，核無情輕法
    重之情形，爰不依刑法第59條之規定酌減其刑，併予指明。
  3.爰審酌被告乙○○正值青壯，非無循正途謀生之能力，復明知
    毒品對於人體健康危害至鉅，為政府嚴令禁絕流通，竟意圖
    販賣而持有上開第二、三、四級毒品，第二、三級混合毒品
    ，及第三級混合毒品，且所持毒品種類及數量眾多，不但助
    長毒品泛濫，危害社會治安，亦侵蝕國家勞動生產力，影響
    層面非淺，誠應嚴厲譴責。惟念被告乙○○終能於本院中坦承
    犯行；兼衡其犯罪之動機、手段、意圖販賣而持有毒品之種
    類、數量及期間；並兼衡被告乙○○之前科紀錄（被告乙○○前
    因公共危險案件，經本院以109年度交簡字第270號判決判處
    有期徒刑3月確定，於109年4月23日易科罰金執行完畢，見
    卷附臺灣高等法院被告前案紀錄表），及其自陳為高中畢業
    之智識程度，現從事養蚯蚓工作，每月收入約新臺幣（下同
    ）5萬元，已婚，育有1名未成年之女之家庭經濟狀況（以上
    見本院卷第277頁）等一切情狀，量處如主文所示之刑。
  ㈢沒收部分：
  1.扣案毒品：
  ⑴扣案如附表一編號19、21、27所示之物，經檢驗均含有第二
    級毒品成分（詳如附表一編號19、21、27備註欄所示），且
    均係被告意圖販賣所持有之物，業經被告乙○○供承於卷（本
    院卷第151、272頁），至編號19、21所示之物，經檢驗併含
    有第三級毒品成分（詳如附表一編號19、21備註欄所示），
    惟與第二級毒品難以析離且無析離實益，而其包裝部分亦與
    內含毒品難以析離且無析離實益，俱應依毒品危害防制條例
    第18條第1項前段規定，不問屬於何人所有，宣告沒收銷燬
    之。至送驗耗損部分之毒品因已滅失，不另宣告沒收銷燬。
　⑵按毒品危害防制條例對於查獲之製造、運輸、販賣、意圖販
    賣而持有、以非法方法使人施用、引誘他人施用及轉讓第三
    、四級毒品之沒收，並無特別規定，如其行為已構成犯罪，
    則該毒品即屬不受法律保護之違禁物，應回歸刑法之適用，
    依刑法第38條第1項之規定沒收之，始為適法（最高法院109
    年度台上字第1301號判決意旨參照）。扣案如附表一編號1
    至8、13、15至18、20、22至23、25至26、28所示之物，經
    檢驗結果確分別含有第三、四級毒品成分，且均係被告乙○○
    意圖販賣所持有之物，業經被告乙○○供承於卷（本院卷第15
    1、272頁），均核屬違禁物，其包裝部分則與內含毒品難以
    析離且無析離之實益，俱應依刑法第38條第1項規定，不問
    屬於何人所有，宣告沒收之。至送驗耗損部分之毒品因已滅
    失，不另宣告沒收。
　2.供犯罪所用之物：
　　扣案如附表二編號1所示之物，係供被告乙○○本案犯罪所用
    之物，另據被告乙○○自陳在卷（本院卷第274頁），應依毒
    品危害防制條例第19條第1項規定，宣告沒收之。
  3.供犯罪預備所用之物：
　　扣案如附表二編號5至16所示之物，均係被告乙○○所有，均
    與本案意圖販賣而持有毒品犯行有關，業據被告乙○○自承於
    卷（本院卷第151頁），而上開物品均尚未使用，應認係供
    被告乙○○本案意圖販賣而持有毒品犯行預備所用之物，均應
    依刑法第38條第2項前段規定，宣告沒收之。
  4.至如附表一編號9至12、14、24所示之物，如附表二編號2至
    4、17至20所示之物，並無證據證明係本案被告乙○○犯罪所
    用或預備之物而與本案有何關連，爰均不予宣告沒收，附此
    敘明。
二、無罪部分：
  ㈠公訴意旨另以：被告甲○○與共同被告乙○○共同意在牟利，基
    於意圖販賣第二、三、四級毒品之犯意聯絡，推由共同被告
    乙○○自不明管道取得如附表一編號1至8、13、15至23、25至
    28所示之物，並由被告甲○○提供蝦皮「_1_0moxfcj」買家帳
    號，自109年11月2日起，至110年5月13日止，彼等向帳號「
    shiek」不詳姓名者，以每包50入，每包價格300元至350元
    不等價格購買如起訴書附表一至五所示克羅星、Instagram
    、NeIL BarreTT、訂製之咖啡包包裝袋，計克羅星包裝袋35
    20只、Instagram包裝袋1160只、NeIL BarreTT包裝袋5865
    只、訂製(品名不明)包裝袋4060只、訂製(品名野原小新)包
    裝袋380只。並分別於109年10月24日、110年1月18日，以被
    告甲○○同一蝦皮帳號，向他人購買果汁粉。上開分裝袋及果
    汁粉，分由共同被告乙○○、被告甲○○前往屏東縣○○鎮○○街00
    0○0號住處附近之統一超商東隆門市部領取，以4-甲基甲基
    卡西酮成分內摻果汁粉，再以該等空包裝袋包裝成咖啡包。
    彼等並取得封口機、過濾篩、漏斗、電子磅秤等物，以利包
    裝如起訴書附表七、八所示咖啡包(如起訴書附表七編號17
    至23、4-甲基甲基卡西酮成分)、一粒眠(如起訴書附表七編
    號27、426顆、芬納西泮成分)、白色圓形藥錠(如起訴書附
    表七編號31、37顆、氯硝西泮成分)、如起訴書附表七編號3
    3(共49包，除3包未檢出外，餘檢出愷他命、2-溴-4-甲基苯
    丙酮、甲基安非他命成分)，擬對外販售。因認被告甲○○亦
    涉犯毒品危害防制條例第5條第2項、第3項、第4項意圖販賣
    而持有第二、三、四級毒品罪嫌云云。
  ㈡按犯罪事實應依證據認定之，無證據不得認定犯罪事實；不
    能證明被告犯罪者，應諭知無罪之判決，刑事訴訟法第154
    條第2項、第301條第1項分別定有明文。又事實之認定，應
    憑證據，如未能發現相當證據，或證據不足以證明，自不能
    以推測或擬制之方法，為裁判基礎（最高法院40年台上字第
    86號判例意旨參照）；且認定犯罪事實所憑之證據，雖不以
    直接證據為限，間接證據亦包括在內，然而無論直接證據或
    間接證據，其為訴訟上之證明，須於通常一般之人均不致有
    所懷疑，而得確信其為真實之程度者，始得據為有罪之認定
    ，倘其證明尚未達到此一程度，而有合理之懷疑存在而無從
    使事實審法院得有罪之確信時，即應由法院為諭知被告無罪
    之判決（最高法院76年台上字第4986號判例意旨參照）。
  ㈢公訴意旨認被告甲○○涉有該部分犯行，無非以被告甲○○於警
    偵訊之供述，證人即共同被告乙○○於警偵訊、證人張正義於
    偵訊之證述，被告甲○○之蝦皮帳號、電話用戶資料、購買果
    汁粉及包裝袋明細，包裝袋商品外觀照片、超商監視錄影畫
    面、統一超商進貨物明細紀錄、內政部警政署刑事警察局11
    0年9月7日刑鑑字第1100082421號鑑定書、扣案如附表一編
    號2、4所示之物內容物與編號10至12所示之物比對照片、被
    告甲○○等尿液檢驗報告，高雄市政府警察局苓雅分局職務報
    告、搜索被告甲○○住處門口外及屋內照片、搜索扣押筆錄、
    扣押物照片，被告甲○○之玉山銀行、中國信託銀行、台新銀
    行交易往來明細等件為其主要論據。訊據被告甲○○固坦承有
    以其蝦皮帳號「_1_0moxfcj」購買如起訴書附表一至五所示
    克羅星包裝袋3520只、Instagram包裝袋1160只、NeIL Barr
    eTT包裝袋5865只、訂製(品名不明)包裝袋4060只、訂製(品
    名野原小新)包裝袋380只，及果汁粉，並有前往取貨之事實
    ，惟堅詞否認有何共同意圖販賣而持有第二、三、四級毒品
    之犯行，辯稱：我買上開包裝袋是要裝小禮物，共同被告乙
    ○○請我買果汁粉是要泡膠原蛋白飲用，我不知亦未見過共同
    被告乙○○持有如附表一編號1至8、13、15至23、25至28所示
    之物等語。經查：
  1.證人即共同被告乙○○於警詢中證稱：扣案如附表一編號1至8
    、13、15至23、25至28所示、附表二編號1、5至16所示之物
    均是我的，如附表一編號1至8、13、15至23、25至28所示之
    物係友人郭耀陽因急用錢，向我借錢放在我這裡，我給他70
    、80萬元，我依照郭耀陽留下來毒品咖啡包之外觀買包裝袋
    ，果汁粉是我用來泡冰水喝或加膠原蛋白飲用等語（偵5118
    卷一第5-13頁；偵5118卷二第65-70、151-156頁；偵5118卷
    三第229-233頁）；於偵訊中證稱：如附表一編號1至8、13
    、15至23、25至28所示之物是朋友郭耀陽要向我借70、80萬
    元，拿來向我換錢的，他現已過世，買果汁粉是被告甲○○自
    己喝及我配膠原蛋白飲用等語（偵5118卷一第43-46頁；偵5
    118卷二第73-78頁；偵5118卷三第271-273頁）；於本院移
    審訊問程序中供述：本案扣案毒品數量眾多是因當初郭耀陽
    需用錢，向我借錢，他沒其他擔保品，把毒品寄放給我，後
    來他去世，果汁粉是我和被告甲○○要喝等語（本院卷第33-3
    7頁）；於本院準備程序中陳述：我叫被告甲○○去買起訴書
    附表一至五所示包裝袋，我想拿來當毒品咖啡包之包裝袋，
    我叫她去買是因她賣衣服，會送小禮物，需要包裝袋，我就
    請被告甲○○購買包裝袋，我無向被告甲○○說買包裝袋是要來
    裝毒品，我有叫被告甲○○用她的蝦皮帳號買果汁粉，是我要
    加膠原蛋白喝的，被告甲○○不知我向郭耀陽拿如附表一編號
    1至8、13、15至23、25至28所示之物，我放在房間地上黑色
    手提袋內，有一些藏在衣櫃，被告甲○○看到地上手提袋的東
    西有問我，我說只是朋友寄放之物等語（本院卷第151頁）
    ；於本院審理中陳述：如附表一編號1至8、13、15至23、25
    至28所示之物是朋友郭耀陽寄放，我藏在床底下，被告甲○○
    未曾看過，買果汁粉是被告甲○○要喝及我配膠原蛋白飲用等
    語（本院卷第272-275 頁）。證人即共同被告乙○○證述如附
    表一編號1至8、13、15至23、25至28所示之物係友人郭耀陽
    寄放予其，被告甲○○不知情，購買之果汁粉係單純沖泡飲用
    。依證人即共同被告乙○○證述之情，難認被告甲○○知悉共同
    被告乙○○持有如附表一編號1至8、13、15至23、25至28所示
    之物，而其等所購之果汁粉則與毒品無涉。至證人即共同被
    告乙○○於本院準備程序中陳述：如附表二編號5至16所示之
    物均與我本案意圖販賣而持有第二、三、四級毒品之犯行有
    關等語（本院卷第151頁），惟此僅得證明共同被告乙○○有
    以購得之包裝袋盛裝毒品而製成毒品咖啡包，尚難遽認被告
    甲○○知悉共同被告乙○○有此部分行為。
  2.證人張正義於偵訊中證述：我與被告乙○○之母何美珍車禍案
    件有和解，我有付15萬元給被告乙○○及其母何美珍，都是仟
    元鈔，無百元鈔，被告乙○○於110年5月11日有開收據給我等
    語（偵5118卷二第257-258頁）。證人張正義證述內容僅得
    證明其與被告乙○○之母就車禍案件達成和解，其於110年5月
    11日有交付被告乙○○和解金15萬元，均為仟元鈔等情。至本
    案其餘扣案之現金279,200元（429,200元-150,000元=279,2
    00元），金額固非小，然理財觀念乃因人而異，非必每人均
    會將大額現金存放銀行或為其他投資之用，或有置放住處以
    備不時之需者亦有之，至扣案之現金固有百元鈔、5百元鈔
    ，惟此僅得證明此部分非證人張正義交付予被告乙○○之和解
    金，均無從認定其餘扣案之現金279,200元，與意圖販賣而
    持有毒品有關。
　3.另觀諸被告甲○○之蝦皮帳號、電話用戶資料，購買果汁粉、
    包裝袋明細，包裝袋商品外觀、超商監視錄影畫面、統一超
    商進貨物明細紀錄及查扣各式空包裝袋與毒品分裝袋，固可
    認被告甲○○使用蝦皮帳號購買包裝袋、果汁粉及前往取貨之
    情，惟縱被告甲○○有購買包裝袋、果汁粉之情，然包裝袋、
    果汁粉用途不一而足，非僅供為包裝成毒品咖啡包或摻入毒
    品咖啡包之用，審酌被告甲○○無任何前科，有被告甲○○之臺
    灣高等法院被告前案紀錄表可徵，則依其生活經驗，是否知
    悉毒品咖啡包之外包裝是何種圖案樣式、果汁粉得以摻入毒
    品製成毒品咖啡包，而得以主觀認知購買包裝袋、果汁粉可
    能與製成毒品咖啡包有關，即非無疑，尚難遽為認定被告甲
    ○○主觀知悉共同被告乙○○有意圖販賣而持有毒品，其為共同
    被告乙○○購買包裝袋、果汁粉供共同被告乙○○分裝毒品、摻
    入毒品以供販賣之用。
　4.復依員警職務報告及搜索被告甲○○住處門口外及屋內相片所
    示，員警於被告甲○○住處3樓門口外、樓梯間僅發現衣物及
    包裹，無任何包裝袋、小禮物等物，包裝袋均在房間內查獲
    ，有些包裝袋係與毒品咖啡包裝放在同1袋子內，床底下發
    現大量毒品咖啡包，地板有一黑色袋子內有超商7-11袋子(
    內含空包裝袋)、毒品咖啡包及調配好果汁粉，房間內均無
    小禮物等情。依此，員警於搜索被告甲○○住處時，固未發現
    被告甲○○所述需以包裝袋包裝之小禮物，然所謂小禮物為何
    物，甚為概括籠統，員警於搜索時是否明確知悉所謂小禮物
    之具體物品名稱品項及外觀樣式為何，而針對此具體物品搜
    索查看，實非無疑。稽之被告甲○○於本院審理中供述小禮物
    是錠狀洗臉巾及小髮飾等語，而此些物品外觀體積均甚微，
    是員警於搜索時是否得以看見，或縱有看見亦不知即為小禮
    物之情亦非全然不可能，故尚難據此即認被告甲○○所述其有
    用包裝袋包裝小禮物之情，全然無稽；另員警於被告甲○○住
    處房間內查獲包裝袋時，部分包裝袋與毒品咖啡包置於同一
    袋內，然在被告甲○○無任何前科及接觸施用毒品之情下，則
    其縱看見其房間內、地板上有毒品咖啡包，其主觀是否知悉
    該等物品即為毒品咖啡包，自非無疑。又員警係於床底下發
    現大量毒品咖啡包，此與證人即共同被告乙○○於本院審理中
    供述其將如附表一編號1至8、13、15至23、25至28所示之物
    藏在床底下之情相符，足徵共同被告乙○○擔心為人發現，而
    將大量毒品咖啡包均藏放於房間床底下，衡情，一般人甚少
    會特意前往查看自身床底下藏放何物，依此，即難認被告甲
    ○○知悉其房間床底下有藏放大量毒品咖啡包之情。
　5.至內政部警政署刑事警察局110年9月7日刑鑑字第110008242
    1號鑑定書僅得證明如附表一所示之物經鑑定結果為何；而
    扣案如附表一編號2至3所示之物內容物與編號10至12所示之
    物比對照片，至多僅得證明如附表一編號2至3所示之物與編
    號10至12所示之物有摻雜混合，而可能有相關連，惟無法證
    明究由何人將該等物品混合調製成毒品咖啡包，尚難遽認係
    被告甲○○混合調製成毒品咖啡包以供販售；另被告甲○○等尿
    液檢驗報告僅得證明被告甲○○未施用毒品，此尿液檢驗報告
    益徵被告甲○○未接觸施用毒品，自難知悉毒品咖啡包外觀樣
    式；高雄市政府警察局苓雅分局搜索扣押筆錄、扣押物照片
    則僅得證明警方經搜索被告甲○○與共同被告乙○○共同居處扣
    得如附表一、二所示之物，惟無從認定如附表一、二所示之
    物係被告甲○○所有，亦無法證明被告甲○○知悉如附表一編號
    1至8、13、15至23、25至28所示之物之存在及其內容物、用
    途為何；另被告甲○○之玉山銀行、中國信託銀行、台新銀行
    交易往來明細僅得證明被告甲○○所有該等帳戶之使用情形，
    凡此，均無從認定被告甲○○有意圖販賣而持有毒品之主觀犯
    意及客觀行為。
  6.依此，本院實難僅憑被告甲○○前揭購買包裝袋、果汁粉乙節
    ，逕認定被告甲○○有如前揭公訴意旨所指之意圖販賣而持有
    第二、三、四級毒品犯嫌。
  ㈣綜上，公訴意旨認被告甲○○涉犯本案犯行所憑之證據，實尚
    未達於通常一般之人均不致有所懷疑，而得確信其為真實之
    程度，依之首揭說明，自難為被告甲○○有罪之認定。此外，
    復無其他積極證據足以證明被告甲○○有被訴之犯行，其犯罪
    自屬不能證明，依諸刑事訴訟法第301條第1項之規定，自應
    為被告甲○○無罪之諭知。
據上論斷，應依刑事訴訟法第299條第1項前段、第301條第1項，
判決如主文。
本案經檢察官劉俊儀提起公訴，檢察官曾馨儀到庭執行職務。
中　　華　　民　　國　　111 　年　　7 　　月　　19　　日
                  刑事第六庭    審判長法  官  蕭筠蓉
                                      法  官  王曼寧
                                      法  官  陳一誠
以上正本證明與原本無異。
如不服本判決應於收受送達後20日內向本院提出上訴書狀，並應
敘述具體理由；如未敘述上訴理由者，應於上訴期間屆滿後20日
內向本院補提理由書（均須按他造當事人之人數附繕本）「切勿
逕送上級法院」。
中　　華　　民　　國　　111 　年　　7 　　月　　20　　日
                                      書記官  林依靜
附錄本案論罪科刑法條：
毒品危害防制條例第5條
意圖販賣而持有第一級毒品者，處無期徒刑或十年以上有期徒刑
，得併科新臺幣七百萬元以下罰金。
意圖販賣而持有第二級毒品者，處五年以上有期徒刑，得併科新
臺幣五百萬元以下罰金。
意圖販賣而持有第三級毒品者，處三年以上十年以下有期徒刑，
得併科新臺幣三百萬元以下罰金。
意圖販賣而持有第四級毒品或專供製造、施用毒品之器具者，處
一年以上七年以下有期徒刑，得併科新臺幣一百萬元以下罰金。
毒品危害防制條例第9條
成年人對未成年人販賣毒品或犯前三條之罪者，依各該條項規定
加重其刑至二分之一。
明知為懷胎婦女而對之販賣毒品或犯前三條之罪者，亦同。
犯前五條之罪而混合二種以上之毒品者，適用其中最高級別毒品
之法定刑，並加重其刑至二分之一。
附表一：
（即原起訴書附表七所示之物）
編號 扣案編號 品名 數量 備註  1 17 VERSACE咖啡包（黑/金色包裝） 185包 1.鑑定結果：內含米白色粉末，檢出第三級毒品4-甲基甲基卡西酮成分，驗前總淨重約850.49公克，純度約2％，推估驗前總純質淨重約17.00公克。（內政部警政署刑事警察局110年9月7日刑鑑字第1100082421號鑑定書，偵5118卷三第155頁） 2.乙○○意圖販賣而持有之毒品，依刑法第38條第1項規定沒收。  2 18 法拉利咖啡包（紅色包裝） 93包 1.鑑定結果：內含粉紅色粉末，檢出第三級毒品4-甲基甲基卡西酮成分，驗前總淨重約317.90公克，純度約2％，推估驗前總純質淨重約6.35公克。（內政部警政署刑事警察局110年9月7日刑鑑字第1100082421號鑑定書，偵5118卷三第157頁） 2.乙○○意圖販賣而持有之毒品，依刑法第38條第1項規定沒收。  3 19 NeiLBarreTT咖啡包（黑/白色包裝） 101包 1.鑑定結果：內含米白色粉末，檢出第三級毒品4-甲基甲基卡西酮成分，驗前總淨重約478.89公克，純度約2％，推估驗前總純質淨重約9.57公克。（內政部警政署刑事警察局110年9月7日刑鑑字第1100082421號鑑定書，偵5118卷三第157頁） 2.乙○○意圖販賣而持有之毒品，依刑法第38條第1項規定沒收。  4 20 藍底白天使咖啡包 （紫色包裝） 3包 1.鑑定結果：內含黃色粉末，檢出第三級毒品4-甲基甲基卡西酮成分，驗前總淨重約7.54公克，純度約4％，推估驗前總純質淨重約0.30公克。（內政部警政署刑事警察局110年9月7日刑鑑字第1100082421號鑑定書，偵5118卷三第157頁） 2.乙○○意圖販賣而持有之毒品，依刑法第38條第1項規定沒收。  5 21 克羅星咖啡包（黑色包裝） 1包 1.鑑定結果：內含米白色粉末，檢出第三級毒品4-甲基甲基卡西酮成分，驗前淨重4.47公克，純度約1％，驗前純質淨重約0.04公克。（內政部警政署刑事警察局110年9月7日刑鑑字第1100082421號鑑定書，偵5118卷三第157頁） 2.乙○○意圖販賣而持有之毒品，依刑法第38條第1項規定沒收。  6 22 蠟筆小新咖啡包（綠色包裝） 1包 1.鑑定結果：內含米白色粉末，檢出第三級毒品4-甲基甲基卡西酮成分，驗前淨重3.72公克，純度約2％，驗前純質淨重約0.07公克。（內政部警政署刑事警察局110年9月7日刑鑑字第1100082421號鑑定書，偵5118卷三第157至159頁） 2.乙○○意圖販賣而持有之毒品，依刑法第38條第1項規定沒收。  7 23 方塊惡魔咖啡包（彩色包裝） 2包 1.鑑定結果：內含米白色粉末，檢出微量第三級毒品硝甲西泮（硝甲氮平）及4-甲基甲基卡西酮成分，驗前總淨重約16.32公克。（內政部警政署刑事警察局110年9月7日刑鑑字第1100082421號鑑定書，偵5118卷三第159頁） 2.乙○○意圖販賣而持有之毒品，依刑法第38條第1項規定沒收。  8 24 米白色粉末 3包 1.袋上編號24-1、24-2、24-3。 2.鑑定結果：檢出第三級毒品4-甲基甲基卡西酮成分，驗前總淨重約1877.85公克，純度約71％，推估驗前總純質淨重約1333.27公克。（內政部警政署刑事警察局110年9月7日刑鑑字第1100082421號鑑定書，偵5118卷三第159頁） 3.乙○○意圖販賣而持有之毒品，依刑法第38條第1項規定沒收。  9 24 米黃色粉末 1包 1.袋上編號24-4。 2.鑑定結果：驗前總淨重371.43公克，未檢出第三級毒品成分。（內政部警政署刑事警察局110年10月21日刑鑑字第1108008080號鑑定書，本院卷第137頁）。 3.不予沒收。  10  25  粉紅色粉末 1罐 1.罐上編號25-1。 2.鑑定結果：驗前淨重561.00公克，未檢出第二、三級毒品成分。（內政部警政署刑事警察局110年9月7日刑鑑字第1100082421號鑑定書，偵5118卷三第159頁） 3.不予沒收。  11 25 米白色粉末 1罐 1.罐上編號25-2。 2.鑑定結果：驗前淨重98.93公克，未檢出第二、三級毒品成分。（內政部警政署刑事警察局110年9月7日刑鑑字第1100082421號鑑定書，偵5118卷三第159頁） 3.不予沒收。  12 25 黃色粉末 1罐 1.罐上編號25-3。 2.鑑定結果：驗前淨重125.89公克，未檢出第二、三級毒品成分。（內政部警政署刑事警察局110年9月7日刑鑑字第1100082421號鑑定書，偵5118卷三第157頁） 3.不予沒收。  13  26 米白色粉末 1盒 1.盒上編號26-1。 2.鑑定結果：驗前淨重30.56公克，檢出第三級毒品4-甲基甲基卡西酮及微量第三級毒品愷他命成分（起訴書附表七誤載為未檢出，應予更正），測得4-甲基甲基卡西酮純度約71％，驗前純質淨重約21.69公克。（內政部警政署刑事警察局110年9月7日刑鑑字第1100082421號鑑定書，偵5118卷三第161頁） 3.乙○○意圖販賣而持有之毒品，依刑法第38條第1項規定沒收。  14 26 白色粉末 1盒 1.盒上編號26-2。 2.鑑定結果：驗前淨重253.82公克，未檢出第二、三級毒品成分。（內政部警政署刑事警察局110年9月7日刑鑑字第1100082421號鑑定書，偵5118卷三第161頁） 3.不予沒收。  15 27 淡橘色圓形藥錠 426顆（隨機抽取1顆磨混鑑定） 1.鑑定結果：檢出第三級毒品芬納西泮，驗後總餘76.50公克，純度約1％，驗前純質淨重約0.76公克。（內政部警政署刑事警察局110年9月7日刑鑑字第1100082421號鑑定書，偵5118卷三第161頁） 2.乙○○意圖販賣而持有之毒品，依刑法第38條第1項規定沒收。  16 28 褐色粉末 2包 1.袋上編號28-1、28-3。 2.鑑定結果：檢出第三級毒品甲基-N,N-二甲基卡西酮成分，驗前總淨重約39.57公克，總餘39.30公克，純度約68％，推估驗前總純質淨重約26.90公克。（內政部警政署刑事警察局110年10月21日刑鑑字第1108008080號鑑定書，本院卷第137至138頁） 3.乙○○意圖販賣而持有之毒品，依刑法第38條第1項規定沒收。  17 28 橘色粉末 1包 1.袋上編號28-2。 2.鑑定結果：檢出第三級毒品芬納西泮、微量第三級毒品硝甲西泮（硝甲氮平）、3,4-甲基雙氧苯基二甲胺丁酮及甲基-N,N-二甲基卡西酮成分，驗前淨重52.41公克，餘51.91公克，測得芬納西泮純度約1％，驗前純質淨重約0.52公克。（內政部警政署刑事警察局110年10月21日刑鑑字第1108008080號鑑定書，本院卷第138頁） 3.乙○○意圖販賣而持有之毒品，依刑法第38條第1項規定沒收。  18 29 米白色晶體 4包 1.鑑定結果：檢出第三級毒品愷他命成分，驗前總淨重約639.81公克，餘135.97公克，純度約86％，推估驗前總純質淨重約550.23公克。（內政部警政署刑事警察局110年9月7日刑鑑字第1100082421號鑑定書，偵5118卷三第161至163頁） 2.乙○○意圖販賣而持有之毒品，依刑法第38條第1項規定沒收。  19 30 褐綠色煙草 1包 1.鑑定結果：檢出第二級毒品四氫大麻酚及第三級毒品愷他命成分，驗前淨重1.53公克，餘1.29公克。（內政部警政署刑事警察局110年9月7日刑鑑字第1100082421號鑑定書，偵5118卷三第167頁） 2.乙○○意圖販賣而持有之毒品，依毒品危害防制條例第18條第1項前段規定沒收銷燬。  20 31 白色圓形藥錠 37顆（隨機抽取1顆磨混鑑定） 1.鑑定結果：檢出第四級毒品氯硝西泮（可那氮平、氯硝氮平）成分，總淨重6.46公克，總餘6.30公克，純度約1％，驗前純質淨重約0.06公克。（內政部警政署刑事警察局110年9月7日刑鑑字第1100082421號鑑定書，偵5118卷三第163頁） 2.乙○○意圖販賣而持有之毒品，依刑法第38條第1項規定沒收。  21     32 灰色橢圓形藥錠 9顆（隨機抽取1顆磨混鑑定） 1.鑑定結果：檢出微量第二級毒品甲基安非他命及微量第三級毒品2-（4-溴-2,5-二甲氧基苯基）-N-（2-甲氧基苯甲基）乙胺成分，總淨重6.13公克，總餘5.37公克。（內政部警政署刑事警察局110年9月7日刑鑑字第1100082421號鑑定書，偵5118卷三第163頁） 2.乙○○意圖販賣而持有之毒品，依毒品危害防制條例第18條第1項前段規定沒收銷燬。  22 33 白色晶體 36包 1.其上編號33-1至33-5、33-12、33-13、33-16、33-18至33-29、33-31至33-34、33-36至33-38、33-40至33-47、33-49。 2.鑑定結果：檢出第三級毒品愷他命成分，驗前總淨重約888.77公克，純度約86％，推估驗前總純質淨重約764.34公克。（內政部警政署刑事警察局110年9月7日刑鑑字第1100082421號鑑定書，偵5118卷三第163頁） 3.乙○○意圖販賣而持有之毒品，依刑法第38條第1項規定沒收。  23 33 白色細晶體 2包 1.其上編號33-35及33-39。 2.鑑定結果：檢出第三級毒品愷他命成分，驗前總淨重約76.30公克，純度約85％，推估驗前總純質淨重約64.85公克。（內政部警政署刑事警察局110年9月7日刑鑑字第1100082421號鑑定書，偵5118卷三第163至165頁） 3.乙○○意圖販賣而持有之毒品，依刑法第38條第1項規定沒收。  24 33 白色晶體 3包 1.其上編號33-6、33-10及33-14。 2.鑑定結果：未檢出第三級毒品愷他命成分，驗前總淨重約5.98公克。（內政部警政署刑事警察局110年9月7日刑鑑字第1100082421號鑑定書，偵5118卷三第165頁） 3.不予沒收。  25 33 白色晶體 1包 1.其上編號33-11。 2.鑑定結果：檢出第三級毒品愷他命成分，驗前淨重5.49公克，純度約20％，驗前純質淨重約1.09公克。（內政部警政署刑事警察局110年9月7日刑鑑字第1100082421號鑑定書，偵5118卷三第165頁） 3.乙○○意圖販賣而持有之毒品，依刑法第38條第1項規定沒收。  26 33 白色物質 4包 1.其上編號33-7、33-8、33-15及33-30。 2.鑑定結果：檢出第四級毒品毒品先驅原料2-溴-4-甲基苯丙酮成分，驗前總淨重約0.57公克，純度約99％，推估驗前總純質淨重約0.56公克。（內政部警政署刑事警察局110年9月7日刑鑑字第1100082421號鑑定書，偵5118卷三第165頁） 3.乙○○意圖販賣而持有之毒品，依刑法第38條第1項規定沒收。  27 33 淡黃色晶體 2包 1.其上編號33-9及33-17。 2.鑑定結果：檢出第二級毒品甲基安非他命成分，驗前總淨重約0.39公克，純度約78％，推估驗前總純質淨重約0.30公克。（內政部警政署刑事警察局110年9月7日刑鑑字第1100082421號鑑定書，偵5118卷三第165至167頁） 3.乙○○意圖販賣而持有之毒品，依毒品危害防制條例第18條第1項前段規定沒收銷燬。  28 33 淡黃色晶體 1包 1.其上編號33-48。 2.鑑定結果：檢出第三級毒品愷他命成分，驗前淨重1.64公克，餘1.55公克，純度約39％，驗前純質淨重約0.63公克。（內政部警政署刑事警察局110年9月7日刑鑑字第1100082421號鑑定書，偵5118卷三第167頁） 3.乙○○意圖販賣而持有之毒品，依刑法第38條第1項規定沒收。 
附表二：
（即原起訴書附表八）
編號 扣案編號 品名 數量 備註  1 1 封口機 1台 乙○○所有，供本案意圖販賣而持有毒品犯行所用，依毒品危害防制條例第19條第1項規定沒收。  2 2 過濾篩 2只 乙○○所有，與本案無關，不予沒收。  3 3 漏斗 1只 乙○○所有，與本案無關，不予沒收。  4   4 電子磅秤 1台 乙○○所有，與本案無關，不予沒收。  5 5 蠟筆小新（空包裝袋） 300個 乙○○所有，供本案意圖販賣而持有毒品犯行預備所用之物，依刑法第38條第2項前段規定沒收。  6 6 克羅星（空包裝袋） 208個 乙○○所有，供本案意圖販賣而持有毒品犯行預備所用之物，依刑法第38條第2項前段規定沒收。  7 7 Instagram（空包裝袋） 183個 乙○○所有，供本案意圖販賣而持有毒品犯行預備所用之物，依刑法第38條第2項前段規定沒收。  8 8 彩虹惡魔（空包裝袋） 239個 乙○○所有，供本案意圖販賣而持有毒品犯行預備所用之物，依刑法第38條第2項前段規定沒收。  9 9 versace（空包裝袋） 243個 乙○○所有，供本案意圖販賣而持有毒品犯行預備所用之物，依刑法第38條第2項前段規定沒收。  10 10 NeiL  BarreTT（空包裝袋） 230個 乙○○所有，供本案意圖販賣而持有毒品犯行預備所用之物，依刑法第38條第2項前段規定沒收。  11 11 法拉利（空包裝袋） 300個 乙○○所有，供本案意圖販賣而持有毒品犯行預備所用之物，依刑法第38條第2項前段規定沒收。  12 12 藍寶堅尼（空包裝袋） 150個 乙○○所有，供本案意圖販賣而持有毒品犯行預備所用之物，依刑法第38條第2項前段規定沒收。  13 13 撲克牌Queen（空包裝袋） 350個 乙○○所有，供本案意圖販賣而持有毒品犯行預備所用之物，依刑法第38條第2項前段規定沒收。  14 14 方格紋（空包裝袋） 156個 乙○○所有，供本案意圖販賣而持有毒品犯行預備所用之物，依刑法第38條第2項前段規定沒收。  15 15 藍底白天使（空包裝袋） 297個 乙○○所有，供本案意圖販賣而持有毒品犯行預備所用之物，依刑法第38條第2項前段規定沒收。  16 16 素面黑色（空包裝袋） 150個 乙○○所有，供本案意圖販賣而持有毒品犯行預備所用之物，依刑法第38條第2項前段規定沒收。  17 34 現金 新臺幣42萬9,200元 與本案無關，不予沒收。  18 35 蘋果行動電話 1支 1.含門號0000000000號SIM卡1枚。 2.甲○○所有，與本案無關，不予沒收。  19 無編號 蘋果行動電話 1支 1.含門號0000000000號SIM卡1枚。 2.乙○○所有，與本案無關，不予沒收。  20 無編號 蘋果行動電話 1支 1.IEMI碼：000000000000000。 2.與本案無關，不予沒收。